【裁判字號】    99,交聲,4591
【裁判日期】    991231
【裁判案由】    交管條例聲異
【裁判全文】
臺灣板橋地方法院交通事件裁定        99年度交聲字第4591號
原處分機關  交通部公路總局臺北區監理所板蘆洲理站
異  議  人
即受處分人  徐湘淇原名徐曼玲.
上列異議人即受處分人因違反道路交通管理處罰條例事件，對於
交通部公路總局臺北區監理所蘆洲監理站民國99年12月17日所為
之處分（原處分案號：北監蘆字第裁46-C00000000號），聲明異
議，本院裁定如下：
    主  文
異議駁回。
    理  由
一、原處分意旨略以：異議人即受處分人徐湘淇（原名徐曼玲）
    於民國99年11月4 日7 時40分許，騎乘車號WEX-206 號輕型
    機車，行經新北市○○區○○路1 段與重陽路1 段120 巷（
    原處分書誤繕為三重市○○路○ 段重）之交岔路口時，有「
    駕車行經有燈光號誌管制之交岔路口闖紅燈」之違規行為，
    經新北市政府警察局三重分局光明派出所警員當場攔停，並
    填製新北市政府警察局北縣警交大字第C00000000 號舉發違
    反道路交通管理事件通知單（下稱舉發通知單）舉發，再經
    原處分機關於99年12月17日以北監蘆字第裁46-C00000000號
    違反道路交通管理事件裁決書，依道路交通管理處罰條例第
    53條第1 項之規定，裁處罰鍰新臺幣（下同）1,800 元，並
    依同條例第63條第1 項第3 款（原處分疏未敘明第3 款）之
    規定，記違規點數3 點。
二、異議意旨略以：伊當天係由中正路右轉至重陽路1 段，送小
    孩搭公車上學後，在號誌為綠燈時從重陽路1 段左轉至重陽
    路113 巷，伊並未闖紅燈，當時有1 名婦人從重陽路120 巷
    闖紅燈至重陽路113 巷，警員卻誤認伊也有闖紅燈，為此聲
    明異議，請求撤銷原處分云云。
三、按道路交通管理處罰條例所稱之汽車，包括機器腳踏車；汽
    車駕駛人，行經有燈光號誌管制之交岔路口闖紅燈者，處新
    臺幣1,800 元以上5,400 元以下罰鍰；又汽車駕駛人駕駛汽
    車違反道路交通管理處罰條例第53條規定者，除應依該條所
    規定之罰鍰處罰外，並記違規點數3 點，道路交通管理處罰
    條例第3 條第8 款、第53條第1 項、第63條第1 項第3 款分
    別定有明文。
四、經查：新北市○○區○○路1 段與重陽路1 段120 巷之交岔
    路口，設置有燈光號誌管制之情，為異議人所不爭執，並經
    證人即本件舉發警員林崇聖於本院訊問時證述明確（見本院
    卷第16頁），堪信屬實。再異議人於前揭時、地，騎乘車號
    WEX-206 號輕型機車違規闖紅燈之情，業據證人林崇聖於本
    院訊問時具結證稱：我當天是騎車巡邏經過該處，我從重陽
    路1 段113 巷，對面是120 巷，我的車行方向是往重陽路方
    向行駛，騎到113 巷與重陽路1 段的路口時，我的方向是紅
    燈，異議人行駛在我的對向車道，也就是重陽路1 段120 巷
    ，他的車行方向跟我一樣也是紅燈，他就紅燈直接騎過來，
    他是跟在1 位也是闖紅燈婦人後面騎過來。……（問：是否
    認識異議人？）不認識等語（見本院卷第16頁），而證人林
    崇聖係於執行勤務當中，偶然發現本件違規事實，衡情應無
    設詞攀誣，或虛構違規事實以陷害異議人之可能。況警員執
    行公務時，本身即受有行政懲處責任之監督，且其到庭具結
    作證，更係以刑事責任擔保其證言之真實性，故證人前開證
    述內容，以及其所記錄舉發之本件違規事實，應無不可採信
    之處，且證人林崇聖亦明確證稱：（問：異議人表示是他前
    面的婦女闖紅燈，他並沒有闖紅燈，他是綠燈左轉，你是否
    有清楚看到異議人直行闖紅燈？）是的，異議人的確是直行
    闖紅燈，並不是左轉。（問；當時視線有無被阻礙，或是被
    異議人前方的婦女擋住視線？）沒有，我看得很清楚等語（
    見本院卷第16頁反面），足徵證人林崇聖確有親眼目擊異議
    人騎乘前開機車，違規闖紅燈之行為，自無錯認誤判之虞。
    是異議人辯稱：伊並未闖紅燈云云，無非卸責之詞，不足採
    信。
五、綜上所述，本件異議人確有於前揭時、地，有「駕車行經有
    燈光號誌管制之交岔路口闖紅燈」之違規行為，事證明確。
    從而，原處分機關依道路交通管理處罰條例第53條第1 項之
    規定，裁處罰鍰1,800 元，並依同條例第63條第1 項第3 款
    之規定，記違規點數3 點，其認事用法均無違誤，裁罰亦無
    不當，本件異議為無理由，應予駁回。
據上論斷，應依道路交通管理處罰條例第87條第2 項，道路交通
事件處理辦法第18條，裁定如主文。
中    華    民    國    99    年    12    月    31    日
                  交通法庭    法  官  鄧雅心
以上正本證明與原本無異。
如不服本裁定，應於送達後5 日內，向本院提出抗告狀。
                              書記官  王小芬
中    華    民    國    99    年    12    月    31    日

司法院資訊處製作；財團法人民間司法改革基金會備份。
